臺灣臺北地方法院民事裁定
                                   111年度店事聲字第24號
聲明異議人  社團法人新竹律師公會

法定代理人  魏翠亭  
上列聲明異議人與債務人錢裕國間聲請核發支付命令事件，聲明
異議人就本院111年度司促字第3692號支付命令於民國111年3月2
1日所為駁回其聲請之裁定，聲明異議，本院裁定如下：
    主    文
原裁定廢棄。
    理    由
一、按當事人對於司法事務官處理事件所為之終局處分，得於處
    分送達後10日之不變期間內，以書狀向司法事務官提出異議
    ；司法事務官認前項異議有理由時，應另為適當之處分；認
    異議為無理由者，應送請法院裁定之；法院認第一項之異議
    為有理由時，應為適當之裁定；認異議為無理由者，應以裁
    定駁回之，民事訴訟法第240條之4第1項至第3項定有明文。
    本件聲明異議人就本院司法事務官於民國111年3月21日所為
    111年度司促字第3692號民事裁定所為駁回其聲請之處分（
    依民事訴訟法第240條之2第1項、第513條第1項規定，係以
    裁定為之），聲明不服提起異議，是本院應依前揭規定，就
    本院司法事務官所為上開裁定，審究聲明異議人之異議有無
    理由，合先敘明。
二、原裁定意旨略以：本件債務人錢裕國設籍於臺北市士林區，
    非本院轄區，本院對於異議人所聲請支付命令無管轄權，其
    聲請不合法，應予駁回。
三、本件異議意旨略以：債務人所積欠異議人之律師公會經常費
    係基於債務人執行律師業務而生之債務，臺北市○○區○○○路0
    段000號10樓為異議人向法務部律師查詢系統所得之事務所
    所在地，依民事訴訟法第6條規定，異議人自得就前項債務
    向本院聲請支付命令，原裁定以債務人戶籍地非本院轄區駁
    回異議人支付命令之聲請，顯違背上開管轄規定等語。
四、按支付命令之聲請，專屬債務人為被告時，依第1條、第2條
    、第6條或第20條規定有管轄權之法院管轄。民事訴訟法第5
    10條定有明文。又對於設有事務所或營業所之人，因關於其
    事務所或營業所之業務涉訟者，得由該事務所或營業所所在
    地之法院管轄。民事訴訟法第6條亦有規定。可見支付命令
    之聲請原因事實如有涉於自然人之事務所或營業所之業務者
    ，對該自然人聲請支付命令，該自然人之事務所或營業所所
    在地之法院對於支付命令之聲請亦有管轄權。經查，本件債
    務人錢裕國之住所地為臺北市士林區，固有其個人戶籍資料
    查詢結果附卷可稽，惟異議人聲請支付命令狀已載明聲請意
    旨為債務人積欠異議人109年1月迄109年9月之經常費等語，
    並提出社團法人新竹律師公會章程等以為釋明，據此可知錢
    裕國係為於異議人轄區內執行律師業務而加入異議人律師公
    會，其所為繳納經常費行為，自為執行律師業務而與其律師
    事務所業務有關，而本件異議人所為支付命令聲請之請求原
    因事實，既係請求錢裕國繳納積欠之律師公會經常費，支付
    命令聲請原因事實即與錢裕國所任職之律師事務所業務有關
    ，如異議人所主張錢裕國之律師事務所所在地在臺北市○○區
    ○○○路0段000號10樓之本院轄區，異議人主張本院對於本件
    支付命令聲請有管轄權，即非無據。
五、本院非訟中心司法事務官未查，逕以上開理由裁定駁回異議
    人支付命令之聲請，揆諸上述規定及說明，自有違誤。異議
    意旨指摘原處分不當，請求廢棄，為有理由，爰由本院廢棄
    原裁定，發回本院非訟中心由司法事務官另為適當之處分，
    以符法制。
六、依民事訴訟法第240條之4第3項，裁定如主文。
中　　華　　民　　國　　111 　年　　6 　　月　　30　　日
                  臺灣臺北地方法院新店簡易庭
                              法　官　石蕙慈
以上為正本係照原本作成。
本裁定不得聲明不服。
中　　華　　民　　國　　111 　年　　6 　　月　　30　　日
                              書記官　徐子芹